Minutes et répertoires du notaire Jean TROUVÉ, 12 janvier 1553 - 6 septembre 1574 (étude XIX)
Archives nationales
- Minutes de Jean TROUVÉ, 12 janvier 1553 - 6 septembre 1574; MC/ET/XIX/190 - MC/ET/XIX/282
  - Minutes. 1557, août - novembre, août - novembre 1557; MC/ET/XIX/205
    - BONCELLES (maître Hermans de) demeurant à Paris, maître des mines et forges d'or et d'argent au royaume de France permission accordée suivant Lettres Patentes à Fontainebleau le 27-9-1547 Association, 3 août 1547; MC/ET/XIX/205
      acte de société; Boncelles, Hermans de; administrateur
    - Obligation d'Odet de CHATILLON, envers Albisse DELBENE, compagnon banquier., 21 août 1556; MC/ET/XIX/205
      obligation; Châtillon, Odet de Coligny (1517-1571, cardinal de); Delbène, Albisse; banquier
    - Quittance reçue d'Albisse d'ELBENE, conseiller du roi et général de ses finances hors du royaume, pour remboursement des emprunts faits par François Ier en Italie, en 1521 et 1522, par Jean de BAILLON, trésorier de l'épargne., 29 avril 1557; MC/ET/XIX/205
      quittance; Baillon, Jean de; Elène, Albisse; magistrat; trésorier
    - Contrat d'association entre Nicolas HERMANS, de Bruxelles, maître des mines et forges d'or, d'argent pour le roi, demeurant à Paris, et Jonas BRUNERH (ou Brennel), dit Fontaine, allemand du pays d'Alsace, au lieu de feu André de ROZEMBOURG, du pays de Bohème, pour faire, poursuivre l'exploitation et recherche des mines découvertes ou à découvrir au royaume de France, suivant les lettres patentes accordées à Fontainebleau, le 27 septembre 1547, par Henri II, auxdits Hermans et Rozembourg., 3 août 1557; MC/ET/XIX/205
      accord; Bruxelles (Belgique); Hermans, Nicolas; Brunerh, Jonas; Rozembourg, André de; Henri II (roi de France, 1519-1559); administrateur
    - Testament concernant Jean VOISINS, prêtre, curé de Villeperrot en Gatinois et du Chastelle-en-Brie, diocèse de Sens demeurant rue des Jardins, stipulant le désir d'être inhumé au cimetière de l'église Saint-Pol., 3 août 1557; MC/ET/XIX/205
      testament; Jardins (rue des); Saint-Paul (cimetière); Le Châtelet-en-Brie (Seine-et-Marne); Villeperrot (Yonne); Voisins, Jean; prêtre; curé
    - Bail par Lienart FONTAINE, maître des oeuvres de charpenterie, tuteur de ses enfants., 6 août 1557; MC/ET/XIX/205
      bail; Fontaine, Léonard; charpentier
    - Transport de Claude Hamelin, clerc de Claude Pynart, trésorier de l'extraordinaire de l'artillerie, en l'hôtel des Tournelles, devant Martin Le Picart, et Aignan Viole, pour leur délivrer le paiement des 300 pionniers levés dans l'élection de Paris par le roi pour 8 jours de service., 10 août 1557; MC/ET/XIX/205
      cession; Hamelin, Claude; Pynart, Claude; Le Picart, Martin; Viole, Aignan
    - Transport en l'hôtel des Tournelles, et déclaration par Mathieu HAMELIN, clerc de Claude de PYNART, conseiller du roi et trésorier de l'extraordinaire de l'artillerie, devant et à noble homme Martin LE PICART, et Agnan VIOLE, élus de Paris, pour leur délivrer 494 l.t. pour le paiement de 300 pionniers dont 18 charpentiers que le roi a ordonné être levés dans l'élection de Paris, pour huit jours de service, à raison de 4 s. t. par jour de pionnier, et 6 s. t. par jour de charpentier, à quoi ledit VIOLE aurait répondu que ce n'était pas le lieu de recevoir cet argent, et 'qui faisoit si hardi lesd. notaires et ledit Hamelin d'entrer en la maison du Roi pour leur faire tel acte'., 10 août 1557; MC/ET/XIX/205
      déclaration; Tournelles (hôtel des); Hamelin, Mathieu; Pinart, Claude de; Le Picart, Martin; Viole, Agnan; trésorier; charpentier
    - CHARLUT (Jeanne) épouse de Ph. VALTON auditeur des (?) Arigs du Châtelet de Paris, Testament de .. inhumée sans pompe en l'église Sainte-Catherine du Val des Ecoliers en la (?) chapelle des Valton., 12 août 1557; MC/ET/XIX/205
      testament; Couture-Sainte-Catherine (église de la); Charlut, Jeanne; Valton, P.
    - Bail pour neuf ans par Gallois de RACONIS, commissaire ordinaire en l'artillerie, à Pierre CHARBONNEAU, maître faiseur d'esteufs, du jeu de paume de Beautreillis, rue Saint-Antoine., 28 août 1557; MC/ET/XIX/205
      bail; Saint-Antoine (rue); Raconis, Gallois de; commissaire (Ancien Régime); officier (armée)
    - Bail du jeu de paume de Beautreillis, rue Saint-Antoine, concernant Gallois de RACONIS, commissaire ordinaire en l'artillerie du roi., 28 août 1557; MC/ET/XIX/205
    - Fondation de messe en l'église Saint-Paul par Jehan Le Grain, docteur régent en la Faculté de médecine, avec l'accord de la fabrique., 29 août 1557; MC/ET/XIX/205
      Fichier dit 'général' XVIe siècle, supplément (env. 500 actes), par le personnel du Minutier, 1930-1999. (fichier papier entièrement dématérialisé; voir contexte dans le Plan d’orientation général - Notaires de Paris, guides thématiques du Minutier).
      Date de création de la notice: 2010
      fondation pieuse; Saint-Paul (église); Le Grain, Jehan
    - POITIERS (Diane de), duchesse de Valentinois.- Approbation au nom de ses enfants, Claude de LORRAINE, seigneur d'Aumale, et Françoise de BREZE, duchesse de Bouillon, bénéficiaires par don du Roi des droits de 66s. 8d. t. sur le sel dans les généralités de Guyenne et de Languedoc, des lettres de composition accordées par le Roi aux fermiers des greniers à sel d'Yenville et Pithiviers, pour le paiement de ces droits., 20 septembre 1557; MC/ET/XIX/205
      accord; Pithiviers (Loiret); Diane de Poitiers (1499 ou 1500-1566, duchesse de Valentinois); Lorraine, Claude de; Brézé, Françoise de
    - Don par Diane de Poitiers, duchesse de Valentinois, à Philibert de Lorme, architecte, abbé d'Ivry et de Saint-Eloi de Noyon, conseiller et aumônier du roi, de ce qui lui appartient en une maison sise devant le château de Saint-Léger, qui fut à Olivier Ymbert, maître maçon, puis acquise par ledit de Lorme dudit Ymbert et par ledit Delorme l'aisné ou roi pour la commodité de son château, 'pour la bonne amour que ladite dame a audit Delorme'., 21 septembre 1557; MC/ET/XIX/205
      donation; Saint-Léger-en-Yvelines (Yvelines); Poitiers, Diane de; Delorme, Philibert; Ymbert, Olivier; architecte; abbé; maçon
    - Donation et transport par Diane de POITIERS, duchesse de Valentinois, à Philibert de LORME, abbé d'Ivry et de Saint-Eloi de Noyon, conseiller et aumônier ordinaire du roi, de ce qui lui appartient en une maison, assise devant le château de Saint-Léger, achetée par ledit de LORME, d'Olivier IMBERT, maître maçon, et délaissée par lui au roi pour la commodité de son château, ce don fait pour 'la bonne amour que la dame a audit de Lorme'., 21 septembre 1557; MC/ET/XIX/205
      donation; cession; Saint-Léger-en-Yvelines (Yvelines); Poitiers, Diane de (1499-1566); Delorme, Philibert (1510?-1570); Imbert, Olivier; abbé; prêtre; maçon
    - Donation par Diane de POITIERS, duchesse de Valentinois, à Philibert de LORME, d'une maison à Saint-Léger en Yvelines., 21 septembre 1557; MC/ET/XIX/205
      donation; Diane de Poitiers (1499-1566); Delorme, Philibert (1510?-1570)
    - Quittance par Marguerite de Saint-Ligier, veuve de Laurent Logeois, maître maçon briquetier, et son exécutrice testamentaire, à Simon Grille, conseiller du roi, trésorier de ses bâtiments, d'une somme de 410 livres dues audit Laurent Logeois pour des ouvrages de maçonnerie faits pour le roi en la verrerie de Saint-Germain-en-Laye et à la Muette., 21 septembre 1557; MC/ET/XIX/205
      quittance; Saint-Germain-en-Laye (Yvelines); Muette (Yvelines, château de la); Saint-Ligier, Marguerite de; Grille, Simon; Logeois, Laurent; maçon; trésorier
    - LE BRETON (Catherine), épouse de Guillaume Guillain, maître des oeuvres de maçonnerie de l'Hôtel de Ville, bourgeois de Paris.- Testament de .. inhumée en l'église Saint-Pol, sa paroisse., 29 septembre 1557; MC/ET/XIX/205
      testament; Le Breton, Catherine; Guillain, Guillaume; maçon
    - Attestation par Jean Lestele, docteur régent en la Faculté de médecine, et Girard Frenmyn, médecin apothicaire et épicier, bourgeois de Paris, comme quoi Sébastien de Villars-La-Faye, l'un des cents gentilhommes de la maison du Roi, logé en la maison de La Fleur du Lys au port au Foin sur le quai de la Seine, est soigné depuis quinze jours par ledit Estele d'une fièvre quotidienne causée par des accidents et douleur de reins, d'estomac et lassitude douloureuse, par tout le corps, qui luy surviennent d'une rechute et reliquat d'humeur non évacuée, d'une plus grande maladie qui était de fièvre tierce double, telle que ayant été soigné par trois fois et en quantité, plusieurs fois purgé, toutefois qu'il n'est possible que ledit de Villars puisse bientôt aider de sa personne et en l'état qu'il est ne saurait monter à cheval, ne faire service, et est besoin qu'il change d'air pour tâcher à recouvrir sa santé.... Suit la déclaration de G. Fremyn, comme quoi il a pansé depuis longtemps le malade et lui a baillé - ou fait bailler - par ses gens les drogues et médecines ordonnées par ledit Lestele, et qu'il le trouve fort malade, sinon pour un changement d'air., 3 octobre 1557; MC/ET/XIX/205
      attestation; Fleur de Lis (enseigne de la); Foin (port au); Port-au-Foin (place du); Frenmyn, Girard; Lestele, Jean; Villers-La Faye, Sébastien de; pharmacien; docteur d'université; officier de la maison militaire du roi (Ancien Régime); médecin
    - Attestation de soins à Sébastien de VILLARD LA FAYE, l'un des cents gentilshommes de la maison du roi, concernant Girard FREMYN, marchand apothicaire et épicier, bourgeois de Paris., 3 octobre 1557; MC/ET/XIX/205
      attestation; Frémyn, Girard; Villard-La Faye, Sébastien de; officier de la Chambre du roi (Ancien Régime); commerçant; pharmacien
    - Obligation d'Ascagne DES MARRIZ et Constance DELLA ROBBIA, son épouse, envers Jean-Baptiste GAMBRE, armurier du roi, italien, pour vente de plats d'argent se montant à 249 l.t., 6 octobre 1557; MC/ET/XIX/205
      obligation; Gambres, Jean-Baptiste; Des Marris, Ascagne; Della Robbia, Constance; armurier
    - DES MARRYS (ou 'de Maris', Ascagne), orfèvre du Roi, demeurant en l'hôtel de Nesle. Obligation de - et de Constance de LA ROBIA, son épouse, envers Baptiste GAMBRE, italien, armurier du Roi, d'une somme de 249 l.2s.t. pour la vente à eux faite de trois plats, trois écuelles et six assiettes d'argent blanc, pesant le tout 14 marcs 6 onces et demi 10 deniers 6 grains. (M. Roy, I, p. 344)., 6 octobre 1557; MC/ET/XIX/205
      obligation; Nesle (hôtel de); Des Marrys, Ascagne; La Robia, Constance de; Gambre, Baptiste; orfèvre; armurier
    - Marché de maçonnerie, par Pierre Girard, maître maçon, demeurant à Fontainebleau envers Guillaume de Stuart, seigneur de Casaulx, commissaire ordonnateur des guerres et maître d'hôtel de M. le cardinal de Sens pour faire un grand pan de mur à l'écurie, une fontaine dans le parc et autres travaux de maçonnerie en l'Hôtel de Jean Bertrand, cardinal de Sens, chancelier de France à Fontainebleau., 12 octobre 1557; MC/ET/XIX/205
      M. Roy, II, 478
      marché; Fontainebleau (Seine-et-Marne); Girard, Pierre; Stuart, Guillaume de (seigneur de Casaulx); Bertrand, Jean (cardinal de Sens, chancelier de France); maçon; maître d'hôtel; cardinal
    - GIRARD (Pierre), maître maçon à Fontainebleau.- Marché de maçonnerie pour l'hôtel de Jean Bertrand, cardinal de Sens, à Fontainebleau., 12 octobre 1557; MC/ET/XIX/205
      marché; Girard, Pierre
    - Marché de maçonnerie par Pierre GIRARD, maître maçon à Fontainebleau, envers Jean BERTRAND, cardinal de Sens, chancelier de France, pour l'hôtel du cardinal à Fontainebleau., 12 octobre 1557; MC/ET/XIX/205
      marché; Fontainebleau (Seine-et-Marne); Girard, Pierre; Bertrand, Jean (1470-1560); maçon; cardinal; chancelier de France (Ancien Régime)
    - Marché de maconnerie à Fontainebleau en la maison du garde des sceaux concernant Pierre GIRARD, maître macon à Fontainebleau., 12 octobre 1557; MC/ET/XIX/205
      marché; Fontainebleau (Seine-et-Marne); Girard, Pierre; maçon
    - Marché de maçonnerie concernant Jean BERTRAND, cardinal de Sens, chancelier de France pour travaux à son hôtel de Fontainebleau, avec Jean GIRARD, maître maçon à Fontainebleau., 13 octobre 1557; MC/ET/XIX/205
      marché; Sens (Yonne); Fontainebleau (Seine-et-Marne); Bertrand, Jean (1470-1560); Girard, Jean; cardinal; maçon
    - LE BOSSU (Marie), veuuve de Nicole LEBERNYER, conseiller en Parlement.- Testament de .. inhummée en l'église Saint-Pol, sa paroisse, au lieu où son mari a été inhumé, avec fondation de messe à Saint-Paul., 13 octobre 1557 - 28 novembre 1557; MC/ET/XIX/205
      testament; Le Bossu, Marie; Lebernyer, Nicole
    - SAINT-ANTOINE (rue), à l'enseigne des Quatre Fils Aymon.- Marché dans la.., 20 octobre 1557; MC/ET/XIX/205
      marché; Saint-Antoine (rue); Quatre Fils Aymon (enseigne des)
    - Arrêté de compte avec Francisque Scibecq dit de Carpi, agissant en qualité de tuteur des enfants mineurs de Lucas Penni, peintre à Paris., 23 octobre 1557; MC/ET/XIX/205
      compte de tutelle; Scibec de Carpi, Francisque; Penni, Luca (1500-1556); peintre
    - Achat de vin d'Auxerrois à transporter par bâteau jusqu'à Ardres, par Georges PELOQUIN, marchand munitionnaire du roi., 25 octobre 1557; MC/ET/XIX/205
      acte de vente; Ardres (Pas-de-Calais); Peloquin, Georges
    - Achat de 700 muids de vin à charger sur bateaux de la région de l'Auxerrois à Ardres par Paris, Rouen, Le Havre, Boulogne, par Urbain PELOQUAIN, marchand munitionnaire du roi., 25 octobre 1557; MC/ET/XIX/205
      acte de vente; Ardres (Pas-de-Calais); Rouen (Seine-Maritime); Le Havre (Seine-Maritime); Boulogne-sur-Mer (Pas-de-Calais); Auxerre (Yonne); Peloquain, Urbain; commerçant
    - Procuration de Urbain PELOQUIN, marchand munitionnaire pour le roi, pour aller en Auxerrois acheter 700 muids de vin, les faire charger sur bateaux et transporter à Paris, Rouen, Le Hâvre de Grâce, Boulogne et Ardres, payer les péages, prendre escorte pour obvier aux dangers de l'ennemi., 25 octobre 1557; MC/ET/XIX/205
      procuration; Rouen (Seine-Maritime); Le Havre (Seine-Maritime); Boulogne-sur-Mer (Pas-de-Calais); Ardres (Pas-de-Calais); Peloquin, Urbain; commerçant
    - Marché fait par Pierre de La Bove, graveur et doreur sur cuir, rue des Lombards, envers Philibert de Marcilly, sieur de Cipierre, gentilhomme de la chambre du roi, pour faire la garniture et dorer le harnois d'un homme d'armes, comme il a été arrêté entre ledit Marcilly et Jean de Charenton, armurier et homme de chambre du duc de Nemours, qui fait ledit harnois, et suivant les patrons qui en ont été faits, moyennant 5 sols tournois, pièce de ladite garniture., 29 octobre 1557; MC/ET/XIX/205
      Métiers parisiens XVIe siècle (731 actes), par Catherine Grodecki, 1971-1986 (fichier papier entièrement dématérialisé; voir contexte dans le Plan d’orientation général - Notaires de Paris, guides thématiques du Minutier).
      marché; Lombards (rue des); La Bove, Pierre de; Marcilly, Philibert de (sieur de Cipierre); Charenton, Jean de; décorateur
    - Marché de harnois pour un homme d'arme concernant Philibert de MARCILLY, seigneur de Cipierre, gentilhomme de la chambre du roi., 29 octobre 1557; MC/ET/XIX/205
      marché; Marcilly, Philibert de; officier de la Chambre du roi (Ancien Régime)
    - Marché par Pierre de LA BOVE, graveur et doreur, envers Philibert de MARCILLY, seigneur de Cipierre, gentilhomme de la chambre du roi, pour faire la garniture et dorer le harnois d'un homme d'arme exécuté par Jean de CHRENTON, armurier du duc de Nemours., 29 octobre 1557; MC/ET/XIX/205
      marché; La Bove, Pierre de; Marcilly, Philibert de; Charenton, Jean de; Nemours, Jacques de Savoie (1531-1585, duc de); graveur; décorateur; officier de la Chambre du roi (Ancien Régime); armurier
    - Marché de dorure et garniture du harnois d'homme d'arme concernant Jean de CHARENTON, armurier et homme de chambre du duc de Nemours, qu'il a fait pour Philibert de MARCILLY, gentilhomme de la chambre du roi., 29 octobre 1557; MC/ET/XIX/205
      marché; Charenton, Jean de; Marcilly, Philibert de; Nemours, Jacques de Savoie (1531-1585, duc de); armurier; employé de maison; officier de la Chambre du roi (Ancien Régime)
    - Harnois pour Monsieur de Cipierre. - Promesse de Pierre de La Bove, graveur et doreur demeurant rue des Lombards, en une maison faisant le coin de la rue des Cinq-Diamants, à Philibert de Marcilly, chevalier, seigneur de Cipierre, gentilhomme de la compagnie du duc de Lorraine (...)., 29 octobre 1557; MC/ET/XIX/205
      Documents du Minutier central des notaires de Paris, Histoire de l'art au XVIe siècle (1540-1600) [477 actes], par Catherine Grodecki, tome II, Sculpture, peinture et gravure, broderie, faïence et émaillerie, orfèvrerie et joaillerie, armes et armures, Paris, Archives nationales, 1986, p. 276, notice n° 951 (instrument de recherche imprimé dématérialisé, certaines notices sont plus détaillées dans la version intégrale accessible en ligne par la rubrique 'Autres instruments de recherche', voir contexte dans le Plan d’orientation général - Notaires de Paris, guides thématiques du Minutier).
    - Devis de menuiserie pour la duchesse de Valentinois concernant le château de Limours (2 actes)., novembre 1557; MC/ET/XIX/205
      devis; Limours (Essonne); Diane de Poitiers (1499-1566)
    - Devis et marché de menuiserie et de charpenterie par le sieur Vaubertrand, envers Philibert Delorme, aumônier ordinaire et architecte du roi, pour faire le comble et couvert de la grande salle au dessus du portail du château de Limours et une galerie de bois à l'extérieur dudit comble, moyennant 550 livres, avec 4 lignes et signature autographes de P. Delorme. Autre marché concernant les mêmes personnes et lieux à la même date pour d'autres travaux de menuiserie., 2 novembre 1557; MC/ET/XIX/205
      devis; marché; Limours (Essonne); Vaubertrand (M.); Delorme, Philibert (1510?-1570); prêtre; architecte
    - Testament de Guillaume MORIN, marchand drapier, bourgeois de Paris, rue Saint-Antoine, inhumé à Saint-Pol., 4 novembre 1557; MC/ET/XIX/205
      testament; Saint-Antoine (rue); Saint-Paul (église); Morin, Guillaume; négociant
    - Aveu et dénombrement par les 'gueudons' ou membres de la société marchande créée par le roi en la ville de Montreuil-sur-Mer, dite vulgairement 'Gueude marchande', envers le roi, de tous les droits, franchises et libertés qu'ils tiennent en fief de lui, à cause de son château de Montreuil, et notamment la grande maison dite 'Guihalle de la laine' sise sur le grand marché de la ville, et en laquelle se trouvent les poids et balances (s'ensuit le détail de tous leurs droits, très intéressant pour l'histoire du commerce de la ville)., 12 novembre 1557; MC/ET/XIX/205
      déclaration féodale
    - Marché pour une horloge semblable à celle de l'église Saint-Victor concernant le couvent des CELESTINS., 13 novembre 1557; MC/ET/XIX/205
      marché
    - SAINT-VICTOR (Abbaye).- Marché pour l'horloge des Célestins semblable à celle de l'église de .., 13 novembre 1557; MC/ET/XIX/205
      marché; Saint-Victor (abbaye)
    - Marché par Guillaume Sarrazin, maître charpentier, demeurant à Saint-Maur-des-Fossés, envers Gallois de Raconis, commissaire ordinaire en l'artillerie et commis par le roi à la façon et composition des poudres à canon en son atelier de Paris, pour faire en l'atelier du roi un moulin à battre la poudre à canon à quatre pilons, semblable à celui qu'il y a déjà fait, moyennant 80 livres., 14 novembre 1557; MC/ET/XIX/205
      marché; Saint-Maur-des-Fossés (Val-de-Marne); Arsenal; Sarrazin, Guillaume; Raconis, Gallois de; charpentier; commissaire (Ancien Régime); officier (armée)
    - Marché envers Gallois de RACONIS, pour faire un moulin à battre poudre à canon, en l'atelier de l'arsenal du roi, par Guillaume SARRAZIN, maître charpentier à Saint-Maur-des-Fossés., 14 novembre 1557; MC/ET/XIX/205
      marché; Saint-Maur-des-Fossés (Val-de-Marne); Sarrazin, Guillaume; Raconis, Gallois de; charpentier
    - Marché fait par Guillaume SARRAZIN, charpentier, envers Gallois de RACONIS, commissaire ordinaire en l'artillerie pour faire un moulin à poudre, en l'atelier de l'arsenal du roi., 14 novembre 1557; MC/ET/XIX/205
      marché; Sarrazin, Guillaume; Raconis, Gallois de; charpentier; commissaire (Ancien Régime); officier (armée)
    - Don de 2000 l.t. à la nièce de Jeanne OLIVIER, veuve de Pierre LE BOSSU, receveur général des Monnaies, Jeanne LE BOSSU, en faveur de son mariage avec Antoine FAYET., 15 novembre 1557; MC/ET/XIX/205
      donation; Olivier, Jeanne; Le Bossu, Pierre; Le Bossu, Jeanne; Fayet, Antoine; comptable
    - LAULNE (Jean de), maître horloger.- Marché, 15 novembre 1557; MC/ET/XIX/205
      marché; Laulne, Jean de; horloger
    - Quittance données par Antoine FAYET, conseiller du roi et trésorier de l'extraordinaire des guerres, et par Jeanne LE BOSSU, sa fiancée, à noble damoiselle Jeanne OLIVIER, veuve de Pierre LE BOSSU, receveur général des monnaies, de la somme de 2000 l.t. qu'elle leur a donné en faveur de leur mariage, qui aura lieu le lendemain., 15 novembre 1557; MC/ET/XIX/205
      quittance; Fayet, Antoine; Le Bossu, Jeanne; Olivier, Jeanne; Le Bossu, Pierre; trésorier; percepteur
    - Quittance à Jeanne OLIVIER, veuve de Pierre LE BOSSU, tante de Jeanne LE BOSSU, fiancée d'Antoine FAYET, trésorier de l'extraordinaire des guerres, pour don de mariage., 15 novembre 1557; MC/ET/XIX/205
      quittance; Le Bossu, Jeanne; Olivier, Jeanne; Le Bossu, Pierre; Fayet, Antoine; trésorier
    - Marché par Jean de Laulne, maître horloger, envers les religieux du couvent des Célestins, pour faire une horloge identique à celle de l'église Saint-Victor ainsi que d'autres travaux d'horlogerie., 16 novembre 1557; MC/ET/XIX/205
      marché; Delaulne, Jean; horloger
    - LAULNE (Jean de), maître horloger.- Marché avec les religieux Célestins., 16 novembre 1557; MC/ET/XIX/205
    - Marché par Jean de LAULNE, maître horloger, envers les religieux du couvent des Celestins, pour faire une nouvelle horloge et réparer les cadrans du couvent., 16 novembre 1557; MC/ET/XIX/205
    - Association entre Jean de FAUCON, seigneur de Puycerdon en Languedoc, et Jonas BRENNEL, dit Fontaine, 'maître découvreur des mines du roi', pour l'exploitation des mines du diocèse de Carcassonne., 17 novembre 1557; MC/ET/XIX/205
      acte de société; Faucon, Jean de; Brennel, Jonas
    - Mines du diocèse de Carcassonne, association de Jonas BRENNEL, dit Fontaine 'maître découvreur des mines du Roi', et de Jean de FAUCON, seigneur de Puycerdon en Languedoc, pour l'exploitation des -, 17 novembre 1557; MC/ET/XIX/205
      acte de société; Carcassonne (Aude); Brennel, Jonas; Faucon, Jean de
    - Église Saint-Paul. Fondation de messe, par Marie Le Bossu, veuve de Nicolas Lebernyer, conseiller en Parlement, Hugues Lesprenier, docteur en théologie, curé de Saint-Paul., 28 novembre 1557; MC/ET/XIX/205
      fondation pieuse; Saint-Paul (église); Le Bossu, Marie; Leber nyer, Nicolas; Lesprenier, Hugues; docteur d'université; curé
    - Constitution de rente par Anne de Versy, veuve de Guillaume Marchant, maître maçon et tailleur de pierres, bourgeois de Paris, et Guillaume Marchant, fils des précédent, même métier, commis à la voirie de Paris, âgé de 25 ans, au profit de Louis Dupuis, maître maçon., 28 mars 1559; MC/ET/XIX/205
      constitution de rente; Versy, Anne de; Marchant, Guillaume; Dupuis, Louis; maçon; tailleur de pierre
    - Sommation à Bertrand LE PICART, 'naguères trésorier des bâtiments à vingt lieues à la ronde de Paris', de Jean DURANT, trésorier et payeur des oeuvres édifices et bâtiments du roi, de remettre au roi un état de ses recettes et dépenses à cause de son office supprimé., 28 mars 1559; MC/ET/XIX/205
      Le Picart, Bertrand; Durant, Jean; trésorier payeur (Ancien Régime)
  - Minutes. 1557, décembre - 1558, janvier, décembre 1557 - janvier 1558; MC/ET/XIX/206